# 使用权资产和租赁负债

提问人：shinyhe2007 时间：2020-10-15 11:33:09
请教陈版主和各位同仁 1 、新租赁准则中租赁负债是根据未来所需支付的租金和融资成本贴现所得是含税金额2 、使用权资产根据出租方来票不同可能是含税的也可能不含税
3 、那是否在初始确认时需要根据不含税金额计算使用权资产=租赁负债-待抵扣增值税进项？
4 、如果按照含税金额计入使用权资产，那公司每一次拿到出租发票需要调整使用权资产价值和已计提的折旧？
5 、待抵扣的增值税进项，财务报表如何列报？其他流动资产+其他非流动资产？

回答人：chenyiwei
租赁负债和使用权资产都是不含税的。因此在租赁负债和使用权资产初始确认时，账面上是不应体现日后需支付的租金中所包含的增值税进项税额的。这些增值税进项税额的影响到实际取得出租方开出的专用发票、相应支付租金时才确认。这种情况类似于原准则下承租人对融资租赁（直租）的会计处理。
类似案例可参考：《瑞华研究 2010 ～ 2019 汇编》之“问题4-2-15（涉及税金影响的售后租回构成融资租赁交易的会计处理）”、“问题4-2-16（涉及保证金和服务费并考虑可抵扣增值税进项税额影响的融资租赁业务的综合案例）”。